【裁判字號】    97,易,3014
【裁判日期】    971224
【裁判案由】    竊盜等
【裁判全文】
臺灣板橋地方法院刑事判決              97年度易字第3014號
公  訴  人  臺灣板橋地方法院檢察署檢察官
被      告  甲○○
                    （現在臺灣臺北監獄臺北分監執行中）
上列被告因竊盜等案件，經檢察官提起公訴（97年度偵字第1513
0 號、97年度毒偵字第6362號），本院依簡式審判程序審理後，
判決如下：
    主    文
甲○○共同竊盜，處有期徒刑陸月；又施用第二級毒品，處有期
徒刑肆月。應執行有期徒刑捌月。
    事    實
一、甲○○與某真實姓名不詳之成年男子共同基於意圖為自己不
    法所有之犯意聯絡，於民國97年2 月6 日上午9 時14分許，
    由甲○○出面向鉦龍租賃有限公司承租車牌號碼ZZ-7760 號
    小貨車使用，而於同日晚間11時53分許，甲○○即駕駛前開
    小貨車搭載上開不明成年男子一同前往乙○○所經營位在臺
    北縣三重市○○○街207 號1 樓之「高賓小吃店」（當時該
    小吃店無人在內，起訴書誤載為有人居住），由該不明成年
    男子使用不明鑰匙開啟前址後門進入該小吃店（甲○○涉犯
    無故侵入他人建築物部分未據告訴），徒手竊取乙○○所有
    之洋酒「麥卡倫」12瓶、「VSOP」12瓶、「好酒不見」4 瓶
    、「綠牌15年」5 瓶、「約翰走路12年」16瓶、「XO」4 瓶
    、小高粱酒24瓶、中高粱酒17瓶、大高粱酒24瓶、特級高粱
    酒10瓶、洋菸「七星」20條、「白大衛」10條等物（前開物
    品價值合計約新臺幣113,400 元）及零錢約新臺幣9,000 元
    得逞，並搬運至前開小貨車上後離開現場。嗣經乙○○調閱
    巷口監視器錄影畫面並報警處理，始循線查悉上情。
二、甲○○前因施用毒品案件，經本院以96年度毒聲字第1043號
    裁定送觀察、勒戒，經觀察、勒戒後，因認無繼續施用毒品
    傾向，於96年8 月30日經臺灣板橋地方法院檢察署檢察官以
    96年度毒偵字第2944號為不起訴處分確定，並於同日執行完
    畢釋放出臺灣臺北看守所附設勒戒所。詎其於前開觀察、勒
    戒執行完畢釋放後5 年內，另基於施用第二級毒品之犯意，
    於97年6 月11日下午3 時50分許為警採尿前回溯96小時內之
    某時許（不含為警查獲至採尿期間），在不詳地點，施用第
    二級毒品甲基安非他命1 次。嗣於97年6 月11日上午11時40
    分許，為警在臺北縣土城市○○路35號3 樓查獲甲○○，而
    經警採集其尿液送鑑驗後，始悉前情。
三、案經乙○○訴由臺北縣政府警察局三重分局暨臺北縣政府警
    察局土城分局分別報請臺灣板橋地方法院檢察署檢察官偵查
    後提起公訴。
    理    由
一、本案被告甲○○所犯均係死刑、無期徒刑、最輕本刑為3 年
    以上有期徒刑以外之罪，其於準備程序中就被訴事實皆為有
    罪之陳述，經本院告知簡式審判程序之旨，並聽取公訴人、
    被告之意見後，經裁定進行簡式審判程序審理，合先敘明。
二、上開犯罪事實，業經被告甲○○於本院準備程序中及審理時
    均坦承不諱，核與證人即告訴人乙○○於警詢、檢察官及本
    院訊問時；證人即鉦龍租賃有限公司負責人林鴻龍於警詢及
    檢察官訊問時所為之證述皆相合，並有監視器錄影畫面翻拍
    照片7 張、汽車租賃合約書、汽車車籍查詢資料、內政部警
    政署刑事警察局97年6 月19日刑紋字第0970091120號鑑驗書
    、台灣檢驗科技股份有限公司97年6 月24日濫用藥物檢驗報
    告各1 份附卷可資佐證，足認被告自白與事實相符，堪以採
    信。復按甲基安非他命經口服投與後約百分之七十於24小時
    內自尿中排出，約百分之九十於96小時內自尿中排出，由於
    甲基安非他命成分之檢出與其投與方式、投與量、個人體質
    、採尿時間與檢測儀器之精密度等諸多因素有關，因此僅憑
    尿液中呈甲基安非他命陽性反應，並無法確實推算吸食時間
    距採集時間之長短，惟依上述資料推斷，最長可能不會超過
    4 日，業經行政院衛生署藥物食品檢驗局81年2 月8 日（81
    ）藥檢一字第001156號函示綦詳，而為本院辦理施用第二級
    毒品案件職務上所已知者，是經採尿檢驗有甲基安非他命陽
    性反應者，可認定其於採尿前4 日即96小時內確有施用甲基
    安非他命。從而，於97年6 月11日下午3 時50分許為警採尿
    前回溯96小時內之某時（不含查獲至採尿之期間），即為被
    告本案施用甲基安非他命之時點無訛。再被告前因施用毒品
    案件，經本院以96年度毒聲字第1043號裁定送觀察、勒戒，
    經觀察、勒戒後，因認無繼續施用毒品傾向，於96年8 月30
    日經臺灣板橋地方法院檢察署檢察官以96年度毒偵字第2944
    號為不起訴處分確定，並於同日執行完畢釋放出臺灣臺北看
    守所附設勒戒所等情，有臺灣高等法院被告前案紀錄表1 份
    附卷可參，足徵被告係經觀察、勒戒執行完畢釋放後，5 年
    以內再犯本案施用第二級毒品無誤。綜上，本案事證明確，
    被告犯行皆洵堪認定，均應依法論科。
三、核被告甲○○就前揭犯罪事實一所為，係犯刑法第320 條第
    1 項之竊盜罪。被告與某真實姓名不詳之成年男子，就前開
    竊盜犯行，彼此間有犯意聯絡及行為分擔，應論以共同正犯
    。公訴意旨雖認被告及不明共犯於夜間侵入高賓小吃店之有
    人居住建築物行竊，而請求論以刑法第321 條第1 項第1 款
    之加重竊盜罪嫌云云，惟證人乙○○於本院訊問時，業已證
    稱：高賓小吃店是一樓單純店面，晚上沒有人居住，從高賓
    小吃店內部無法直接通往二樓以上，是在該小吃店旁邊還有
    另外一扇鐵門，鐵門打開是樓梯間，二樓以上都是用這個樓
    梯進出，而與高賓小吃店進出的門不一樣等語明確，顯見被
    告及不明共犯縱係於夜間從後門進入高賓小吃店，然因高賓
    小吃店內部並無任何樓梯或通道得與樓上住戶直接連結通行
    ，故並未侵害他人之居住安寧，尚不構成侵入有人居住建築
    物之竊盜加重要件，檢察官就此尚有誤會，而本院於審理期
    日時，復已當庭告知被告此部分涉犯前開普通竊盜罪嫌，且
    仍屬同一基本社會事實範圍內，本院自得變更起訴法條加以
    審究。另核被告就前揭犯罪事實二所為，係犯毒品危害防制
    條例第10條第2 項之施用第二級毒品罪。被告為施用甲基安
    非他命而持有甲基安非他命之行為，係其施用第二級毒品犯
    行之當然結果，不另論罪。再被告所犯上開竊盜罪、施用第
    二級毒品罪二罪間，犯意各別，行為互殊，應予分論併罰。
    爰審酌被告前已有竊盜等刑案前科紀錄之素行狀況，有臺灣
    高等法院被告前案紀錄表1 份在卷可參，暨其所為各罪之動
    機、手段、所生危害程度，及其於犯後尚知坦認全部犯行，
    且告訴人乙○○於本院當庭表明願意原諒被告之旨等一切情
    狀，分別量處如主文所示之刑，並定其應執行之刑，以資懲
    儆。至被告及不明共犯所持用以為前揭竊盜犯行之不明鑰匙
    並未扣案，且遍查卷內尚無積極證據足資證明該鑰匙確為被
    告或共犯所有之物，經核復非屬違禁物或本院應義務沒收之
    物，故爰不予宣告沒收，附此敘明。
據上論斷，應依刑事訴訟法第273 條之1 第1 項、第299 條第1
項前段、第300 條，毒品危害防制條例第10條第2 項，刑法第11
條前段、第28條、第320 條第1 項、第51條第5 款，刑法施行法
第1 條之1 ，判決如主文。
本案經檢察官陳豐年到庭執行職務。
中    華    民    國    97    年    12    月    24    日
                  刑事第十九庭        法  官  張兆光
上列正本證明與原本無異。
如不服本判決，應於送達後10日內敘明上訴理由，向本院提出上
訴狀，上訴於本院第二審合議庭 (應附繕本) 。其未敘述上訴理
由者，應於上訴期間屆滿後20日內向本院補提理由書「切勿逕送
上級法院」。
                                      書記官  曹秋冬
中    華    民    國    97    年    12    月    24    日
附錄本案論罪科刑法條：
刑法第320 條第1 項
意圖為自己或第三人不法之所有，而竊取他人之動產者，為竊盜
罪，處5 年以下有期徒刑、拘役或5 百元以下罰金。
毒品危害防制條例第10條第2 項
施用第二級毒品者，處3 年以下有期徒刑。


司法院資訊處製作；財團法人民間司法改革基金會備份。
